{
    "attack": { 
        "base": "ଆକ୍ରମଣ", 
        "forms": { 
            "singular": ["ଆକ୍ରମଣ କରେ", "ଆକ୍ରମଣ କରନ୍ତି", "ଆକ୍ରମଣ କର"], 
            "plural": ["ଆକ୍ରମଣ କରନ୍ତି", "ଆକ୍ରମଣ କରୁ"], 
            "english": "attack",
            "englishV5": "attacks"
        } 
    },
    "eat": {
        "base": "ଖା",
        "forms": {
            "singular": ["ଖାଏ", "ଖାଉ", "ଖାଅ"],
            "plural": ["ଖାନ୍ତି"],
            "english": "eat",
            "englishV5": "eats"
        }
    }
}
